【裁判字號】    99,訴,2966
【裁判日期】    991027
【裁判案由】    毒品危害防制條例
【裁判全文】
臺灣板橋地方法院刑事判決              99年度訴字第2966號
公  訴  人  臺灣板橋地方法院檢察署檢察官
被      告  甲○○
                （另案於臺灣臺北監獄臺北女子分監執行中）
上列被告因違反毒品危害防制條例案件，經檢察官提起公訴（99
年度毒偵字第5923號），本院合議庭以裁定進行簡式審判程序，
判決如下：
    主  文
甲○○施用第一級毒品，累犯，處有期徒刑捌月。扣案海洛因壹
包（驗餘淨重零點肆肆柒公克）沒收銷燬之。
    事  實
一、甲○○前因違反肅清煙毒條例案件，經法院分別判處有期徒
    刑3 年2 月、有期徒刑8 年確定，並經法院裁定定其應執行
    有期徒刑10年確定，又因違反肅清煙毒條例案件，經臺灣士
    林地方法院以84年度訴字第337 號判處有期徒刑3 年2 月確
    定；上開應執行之有期徒刑10年、有期徒刑3 年2 月經接續
    執行，刑期起算日期為民國83年9 月17日，而於89年6 月5
    日縮短刑期假釋出監；惟甲○○於假釋期間內，復有施用毒
    品之行為（詳下述），上開假釋經撤銷，所餘刑期經法院裁
    定減刑後，於96年11月6 日縮刑期滿執行完畢。又甲○○前
    因施用毒品案件，經臺灣士林地方法院以92年度毒聲字第69
    1 號裁定將其送往勒戒處所觀察、勒戒後，認有繼續施用毒
    品之傾向，再經同院以93年度毒聲字第307 號裁定令入戒治
    處所施以強制戒治，而於94年2 月16日強制戒治執行完畢釋
    放，由臺灣士林地方法院檢察署檢察官以94年度戒毒偵字第
    35號為不起訴處分確定；甲○○於上開強制戒治執行完畢後
    5 年內，復有施用第一級毒品之行為，經臺灣士林地方法院
    以99年度審訴字第315 號判處有期徒刑7 月確定（現執行中
    ）。詎甲○○仍不知悔改，明知海洛因為毒品危害防制條例
    第2 條第2 項第1 款所規定之第一級毒品，竟基於施用第一
    級毒品海洛因之犯意，於99年7 月21日某時，在臺北縣三重
    市某址友人住處，以將海洛因粉末摻入香菸內點火吸食之方
    式，施用第一級毒品海洛因；嗣於99年7 月22日下午3 時許
    ，在臺北縣三重市○○○路87號前為警查獲，並扣得甲○○
    所有之海洛因1 包（驗餘淨重0.447 公克）。
二、案經臺北市政府警察局中正第一分局移送臺灣板橋地方法院
    檢察署檢察官偵查起訴。
    理  由
一、上揭事實，業據被告甲○○於本院審理時坦白承認；且被告
    於為警查獲後所採集之尿液，經送請臺灣尖端先進生技醫藥
    股份有限公司以酵素免疫分析法初步檢驗、氣相層析質譜儀
    法確認檢驗之檢驗結果，確呈海洛因代謝物嗎啡、可待因陽
    性反應，有該檢驗機構出具之濫用藥物檢驗報告1 紙附卷可
    稽；而被告為警查獲時所扣得之白色粉末1 包（驗餘淨重0.
    447 公克），經交通部民用航空局航空醫務中心以氣相層析
    質譜儀法鑑定之結果，確含第一級毒品海洛因成分，亦有該
    中心99年8 月3 日航藥鑑字第0994881 號毒品鑑定書1 紙在
    卷可按，足認被告上開自白，核與事實相符。又被告前因施
    用毒品案件，經臺灣士林地方法院以92年度毒聲字第691 號
    裁定將其送往勒戒處所觀察、勒戒後，認有繼續施用毒品之
    傾向，再經同院以93年度毒聲字第307 號裁定令入戒治處所
    施以強制戒治，而於94年2 月16日強制戒治執行完畢釋放，
    由臺灣士林地方法院檢察署檢察官以94年度戒毒偵字第35號
    為不起訴處分確定；被告於上開強制戒治執行完畢後5 年內
    ，復有施用第一級毒品之行為，經臺灣士林地方法院以99年
    度審訴字第315 號判處有期徒刑7 月確定（現執行中），此
    亦有臺灣高等法院被告前案紀錄表1 份在卷可按；本件事證
    明確，被告施用毒品犯行，堪以認定。
二、按海洛因為毒品危害防制條例第2 條第2 項第1 款所規定之
    第一級毒品。核被告所為，係犯毒品危害防制條例第10條第
    1 項之施用第一級毒品罪；其施用前後持有第一級毒品海洛
    因之低度行為，應為其施用之高度行為所吸收，不另論罪。
    又被告有如事實欄第1 項所載之犯罪科刑及執行紀錄，有臺
    灣高等法院被告前案紀錄表在卷可參，其於受有期徒刑之執
    行完畢後，5 年內故意再犯本件有期徒刑以上之罪，為累犯
    ，應依刑法第47條第1 項規定加重其刑。爰審酌被告前已因
    施用毒品而受不起訴處分之寬典，並經法院論罪科刑，猶不
    知警惕而再犯本件之罪，顯見其自制力薄弱，惟其施用毒品
    僅屬自殘行為，對於他人之法益尚無直接之侵害，及其犯後
    坦承犯行，態度尚稱良好等一切情狀，量處如主文所示之刑
    ，以資懲儆。扣案海洛因1 包（驗餘淨重0.447 公克），係
    被告本件施用毒品犯行所查獲之第一級毒品，應依毒品危害
    防制條例第18條第1 項前段規定沒收銷燬之。
據上論斷，應依刑事訴訟法第273 條之1 第1 項、第299 條第1
項前段，毒品危害防制條例第10條第1 項、第18條第1 項前段，
刑法第11條前段、第47條第1 項，判決如主文。
本案經檢察官洪松標到庭執行職務
中    華    民    國    99    年    10    月    27    日
                  刑事第十庭  法  官  劉景宜
上列正本證明與原本無異。
如不服本判決，應於判決送達後10日內敘明上訴理由，向本院提
出上訴狀 (應附繕本) ，上訴於臺灣高等法院。其未敘述上訴理
由者，應於上訴期間屆滿後20日內向本院補提理由書「切勿逕送
上級法院」。
                              書記官  謝秀青
中    華    民    國    99    年    10    月    29    日
附錄本案論罪科刑法條全文：
毒品危害防制條例第10條第1 項
毒品危害防制條例第10條
施用第一級毒品者，處 6 月以上 5 年以下有期徒刑。
施用第二級毒品者，處 3 年以下有期徒刑。

司法院資訊處製作；財團法人民間司法改革基金會備份。
